臺灣板橋地方法院刑事判決　　　　　　　　　　　　九十一年度易緝字第一八八號
　　公　訴　人　臺灣板橋地方法院檢察署檢察官
　　被　　　告　甲○○　女　二.
右列被告因違反毒品危害防制條例案件，經檢察官提起公訴（九十年度毒偵字第二九
四二、二九八六號），本院判決如左：
    主  文
甲○○連續施用第二級毒品，處有期徒刑捌月。
    事  實
一、甲○○曾於民國八十八年間因違反毒品危害防制條例施用第二級毒品案件，經臺
    灣板橋地方法院檢察署檢察官聲請本院於八十八年八月六日以八十八年度毒聲字
    第四八八五號裁定送勒戒處所觀察勒戒後，認有繼續施用毒品傾向，而經本院依
    聲請於八十八年八月二十日以八十八年度毒聲字第五二一二號裁定令入戒治處所
    施以強制戒治一年，戒治期滿後，由臺灣板橋地方法院檢察署檢察官於八十九年
    十一月十六日以八十九年度戒毒偵字第八一三號處分不起訴。其復因於九十年一
    月間施用第二級毒品安非他命，經本院於九十年五月八日以九十年度簡字第一九
    五號判處有期徒刑六月，如易科罰金以三百元折算一日，嗣未上訴而確定 (尚未
    執行，不構成累犯)  (其因前開施用第二級毒品安非他命犯行，經本院依聲請於
    九十年三月三十日以九十年度毒聲字第一三二七號裁定令入戒治處所施以強制戒
    治一年，自九十一年八月二十一日起迄今均在臺灣桃園女子監獄戒治所強制戒治
    中) ，竟仍不知警惕，明知安非他命業經毒品危害防制條例列為第二級毒品，不
    得施用或持有，仍基於施用第二級毒品安非他命之概括犯意，自九十年六月中旬
    某日起至同年七月十七日上午十時許 (起訴書略載為同年七月十七日為警採尿前
    九十六小時內某時) ，連續在臺北縣林口鄉○○○路六十四號十一樓之二及臺北
    縣三重市三和夜市內某旅館等處，以將安非他命置於吸食器內再以火燒烤使安非
    他命產生煙霧加以吸用之方式，施用安非他命多次。嗣於同年七月十四日下午二
    時許，其與吳全源共乘贓車行經臺北市士林區重陽橋機車引道時，為警攔檢查獲
    吳全源持有玻璃球吸食器一個 (經警移送臺灣板橋地方法院檢察署，檢察官於同
    年七月十五日上午訊畢後諭知交保) ，又於同年七月十七日下午五時許，為警在
    臺北縣板橋市○○○路三十三巷十二號一樓查獲，警方並在該處屋內查獲與本案
    無關之安非他命五包 (淨重三十一‧二公克) 、吸食器三個、磅秤一台、分裝勺
    管一支、分裝夾鍊袋八百六十九個及安非他命殘渣袋三十二個。
二、案經臺北市政府警察局士林分局、信義分局分別報請臺灣板橋地方法院檢察署檢
    察官偵查起訴。
    理  由
一、右揭事實業據被告甲○○坦承不諱，而其於九十年七月十七日為警查獲時所採集
    之尿液經送請鑑驗之結果，確呈安非他命之陽性反應乙節，有臺北市立療養院九
    十年七月二十六日煙毒尿液檢驗報告書一件在卷可稽，被告施用安非他命之犯行
    已明。查被告曾於八十八年間因違反毒品危害防制條例施用第二級毒品案件，經
    臺灣板橋地方法院檢察署檢察官聲請本院於八十八年八月六日以八十八年度毒聲
    字第四八八五號裁定送勒戒處所觀察勒戒後，認有繼續施用毒品傾向，而經本院
    依聲請於八十八年八月二十日以八十八年度毒聲字第五二一二號裁定令入戒治處
    所施以強制戒治一年，戒治期滿後，由臺灣板橋地方法院檢察署檢察官於八十九
    年十一月十六日以八十九年度戒毒偵字第八一三號處分不起訴。其復因於九十年
    一月間施用第二級毒品安非他命，經本院於九十年五月八日以九十年度簡字第一
    九五號判處有期徒刑六月，如易科罰金以三百元折算一日，嗣未上訴而確定 (其
    因前開施用第二級毒品安非他命犯行，經本院依聲請於九十年三月三十日以九十
    年度毒聲字第一三二七號裁定令入戒治處所施以強制戒治一年，自九十一年八月
    二十一日起迄今均在臺灣桃園女子監獄戒治所強制戒治中) ，以上事實有臺灣高
    等法院被告全國前案紀錄表、法務部在監在押資料表及本院九十年度簡字第一九
    五號刑事簡易判決各一件在卷可稽，是被告係三犯施用安非他命，事證明確，其
    犯行洵堪認定。
二、按安非他命為毒品危害防制條例第二條第二項第二款明定之第二級毒品，核被告
    所為，係犯該條例第十條第二項之施用第二級毒品罪。其於施用安非他命前之持
    有安非他命犯行，為高度之施用行為所吸收，不另論罪。又其前後多次施用安非
    他命之犯行，時間緊接，犯罪構成要件相同，顯係基於概括犯意反覆為之，應依
    連續犯規定論以一罪，並依法加重其刑。爰審酌被告違反禁令，多次非法施用足
    以導致精神障礙及生命危險之毒品，與其犯罪之動機、目的、次數及犯罪後態度
    等一切情狀，量處如主文所示之刑。
三、查九十年七月十四日為警查獲之玻璃球吸食器一個，係吳全源所有之物，此經吳
    全源於警訊時自陳在卷 (按吳全源於警訊時冒名「吳陸源」) ；又同年七月十七
    日經警在板橋市○○○路三十三巷十二號一樓查獲之安非他命五包 (淨重三十一
    ‧二公克) 、吸食器三個、磅秤一台、分裝勺管一支、分裝夾鍊袋八百六十九個
    及安非他命殘渣袋三十二個，均為該屋承租人吳濱羽所有之物，此經吳濱羽於警
    訊時供述明確，是上開物品均非屬被告所有，與本案無關，自不併為沒收或沒收
    銷燬之諭知，附此敘明。
據上論斷，應依刑事訴訟法第二百九十九條第一項前段，毒品危害防制條例第十條第
二項，刑法第十一條前段、第五十六條，判決如主文。
本案經檢察官張慶林到庭執行職務。
中      華      民      國    九十一    年     十一     月      七      日
                                  臺灣板橋地方法院刑事第五庭
                                      法  官    戴   嘉   清
右正本證明與原本無異。
如不服本判決，應於判決送達後十日內，向本院提出上訴狀。
                                      書記官    陳   春   銘
中      華      民      國    九十一    年     十一     月      十五    日
附錄本案論罪科刑法條全文：
毒品危害防制條例第十條
施用第一級毒品者，處六月以上五年以下有期徒刑。
施用第二級毒品者，處三年以下有期徒刑。
